【裁判字號】    90,易,72
【裁判日期】    900313
【裁判案由】    傷害等
【裁判全文】
臺灣苗栗地方法院刑事判決                              九十年度易字第七二號
    公  訴  人  臺灣苗栗地方法院檢察署檢察官
    被      告  甲○○
右列被告因恐嚇等案件，經檢察官提起公訴（八十九年度偵字第四八０四號），本院
判決如左：
    主  文
甲○○以加害生命、身體之事，恐嚇他人致生危害於安全，處拘役拾日，如易科罰金
以參佰元折算壹日，緩刑貳年。
    事  實
一、甲○○於民國八十九年三月十四日上午七時五十分許，於苗栗縣苗栗市○○街十
    一號乙○○店前，上前質問乙○○標會事宜，因心生不悅，竟基於恐嚇之犯意，
    返回從其位於苗栗市○○街十五號之店面中取出切魚之工作刀（未扣案）至原地
    敲擊乙○○之水桶，復恐嚇稱：「妳沒還我錢，試試看」等加害生命、身體之話
    語，使乙○○心生畏懼，致生危害於乙○○之安全。
二、案經被害人乙○○訴請臺灣苗栗地方法院檢察署檢察官偵查起訴。
    理  由
一、訊據被告甲○○固坦承於前揭時、地與被害人乙○○發生爭執，惟矢口否認有恐
    嚇之犯行，辯稱：伊手持工作刀係因工作中順道亮出，非刻意攜帶前往，且未言
    「妳沒還我錢，試試看」等語恫嚇，僅將刀子敲打告訴人水桶云云。惟查右揭恐
    嚇事實，業據告訴人乙○○指述歷歷，並經在場證人陳兆貞、蘇霞雲、丙○○結
    證稱：被告有帶刀子過去敲乙○○水桶；二人爭吵很大聲等語（參見八十九年度
    交查字第九二號卷八十九年十月十七日詢問筆錄、本院九十年二月二十七日審理
    筆錄）相符，而被告自承以其妻子名義，參加告訴所招集之互助會，迄案發當日
    尚為活會，嗣因故未能進行，活會之本金、利息約有二十八萬餘元，伊欲標會，
    告訴人不同意，爾後告訴人有開立本票按月攤還，被告認告訴人有積欠會款債務
    等情，依當時起口角衝突，被告於氣憤之際對告訴人稱：「你沒還我錢，試試看
    」等語，亦與常情無違，參以被告為壯年男子，既然口氣滿大聲，且亮出刀子，
    衡情，告訴人指訴其因被告突然之亮刀動作因而心生畏懼自可採信，而證人丙○
    ○僅能證述被告及告訴人二人互相大聲爭吵，講話內容其不記得，自不足作為有
    利被告之認定，其辯稱未以加害生命、身體之事，恐嚇被害人，顯係卸責之詞，
    不足採信。事証明確，其犯行洵堪認定。
二、核被告所為係犯刑法第三百零五條之恐嚇罪。爰審酌被告之素行良好、因與被害
    人間合會爭執，心生不滿而為之動機、目的、亮出刀子之手段及其犯後當庭向被
    害人點頭致歉之態度、被害人表示原諒被告等一切情狀，量處如主文所示之刑，
    並諭知易科罰金之折算標準，以示懲儆。末查，被告前未曾受有期徒刑以上刑之
    宣告，有台灣苗栗地方法院檢察署刑案資料查註紀錄表及台灣高等法院被告全國
    前案紀錄表各二份在卷可憑，因一時失慮，致觸刑章，經此科刑教訓，當知戒慎
    ，信無再犯之虞，本院綜此並參酌檢察官之請求及被害人之諒解，認被告所受上
    開刑之宣告，以暫不執行為適當，併諭知緩刑二年，以啟自新。至恐嚇用之刀子
    一把並未扣案，且據被告表示業因汰換而丟棄，為免將來執行困難，爰不為沒收
    之諭知。
三、公訴意旨另略以：被告甲○○於右揭時、地，基於傷害之犯意，以其左手推告訴
    乙○○一把，致告訴人受有左前胸瘀血挫傷五Ⅹ四公分之傷害，因認被告涉有刑
    法第二百七十七條第一項傷害罪嫌等語。按告訴乃論之罪，告訴人於第一審辯論
    終結前得撤回其告訴，又告訴經撤回者，應諭知不受理之判決，刑事訴訟法第二
    百三十八條第一項、第三百零三條第三款定有明文，查本件告訴人乙○○告訴被
    告傷害案件，公訴人認係犯刑法第二百七十七條第一項之罪，依同法第二百八十
    七條前段之規定，須告訴乃論。茲據告訴人於本院審理時當庭並具狀撤回其告訴
    ，有撤回告訴狀及筆錄在卷可憑，然因公訴人認此部分與前揭論罪科刑之恐嚇罪
    間有方法結果之牽連關係，屬裁判上之一罪，爰不另為不受理之諭知。
據上論斷，應依刑事訴訟法第二百九十九條第一項前段，刑法第三百零五條、第四十
一條、第七十四條第一款，罰金罰鍰提高標準條例第一條前段、第二條，判決如主文
。
本案經檢察官呂曾達到庭執行職務
中      華      民      國      九十      年      三      月    十三    日
                        臺灣苗栗地方法院刑事第二庭
                                          法  官  黃  賢  婷
右正本證明與原本無異。
如不服本判決，應於送達後十日內向本院提出上訴狀(須附繕本)，上訴於台灣高等
法院台中分院。
                                          書記官  李  學  詩
中      華      民      國      九十      年      三      月    十三    日
附錄論罪科刑法條
刑法第三百零五條
以加害生命、身體、自由、名譽、財產之事，恐嚇他人致生危害於安全者，處二年以
下有期徒刑、拘役或三百元以下罰金。


司法院資訊處製作；財團法人民間司法改革基金會備份。
